臺灣高等法院刑事判決　　　　　　　　94年度上易字第1478號
上　訴　人
即　被　告　丁○○
上列上訴人因竊盜案件，不服臺灣基隆地方法院94年度易字第24
8號，中華民國94年7月25日第一審判決（起訴案號：臺灣基隆地
方法院檢察署94年度偵字第1880號），提起上訴，本院判決如下
：
    主  文
上訴駁回。
丁○○緩刑貳年，緩刑期內付保護管束。
    事實及理由
一、本案經本院審理結果，認第一審以上訴人即被告丁○○犯刑
    法第三百二十一條第一項第二、三款之攜帶凶器毀壞門扇竊
    盜等罪，依連續犯規定加重其刑後，判處有期徒刑七月，認
    事用法及量刑均無不當，應予維持，並引用第一審判決書記
    載之事實、證據及理由（如附件）。
二、被告上訴意旨略以：被害人丙○○部分被告行竊使用之工具
    係鐵線而非鐵撬，且原判決量刑過重，請給予機會等語。惟
    查被告至基隆市○○區○○路二八０巷一一二號行竊時，確
    係攜帶鐵撬並持以毀壞木門後進入行竊等事實，業據被告分
    別於警訊、偵查、及原審中自白不諱，核與被害人丙○○於
    偵查中所指述該處木門如何遭撬開失竊之情節相符（偵查卷
    第三十四頁），堪認被告該次竊盜犯行所攜帶並用以破壞門
    扇者確係客觀上具有危險性、可供凶器使用之鐵撬無疑，被
    告事後辯稱所使用者係鐵線云云，要無可採。又被告先後多
    次竊盜既、未遂犯行，應依連續犯規定以其中情節較重之刑
    法第三百二十一條第一項第二、三款之加重竊盜罪以一罪論
    ，並加重其刑，原判決量處有期徒刑七月，已屬法定最低刑
    度，自無量刑過重情事可言。綜上所述，被告之上訴為無理
    由，應予駁回。
三、查被告未曾受有期徒刑以上刑之宣告，有本院被告全國前案
    紀錄表可徵，其因一時失慮，初罹刑章，犯罪後坦承犯行，
    已知悔悟，且本案關於被害人戊○○○、乙○○、甲○○部
    分之犯行，均係在被害人等均不知情之情形下主動向警方陳
    述上開犯行，足見有自省能力，其經此起訴審判，應已足資
    教訓，嗣後應知戒慎，信無再犯之虞，故本院認其所受本案
    刑之宣告，以暫不執行為適當，爰併諭知緩刑二年，緩刑期
    內付保護管束，藉啟自新，兼觀後效。
據上論結，應依刑事訴訟法第三百六十八、刑法第七十四條第一
款、第九十三條第一項，判決如主文。
本案經檢察官林慶宗到庭執行職務。
中　　華　　民　　國　　94　　年　　11　　月　　11　　日
　　　　　　　　　刑事第二十二庭審判長法　官  黃瑞華
　　　　　　　　　　　　　　　　　　  法　官  陳憲裕
　　　　　　　　　　　　　　　　　　  法　官  宋  祺
以上正本證明與原本無異。
不得上訴。
                                      書記官  蔡慧娟
中　　華　　民　　國　　94　　年　　11　　月　　14　　日
附錄本案論罪科刑法條全文
刑法第三百二十一條第一項第二、三款
犯竊盜罪而有左列情形之一者，處六月以上、五年以下有期徒刑
：
二、毀越門扇、牆垣或其他安全設備而犯之者。
三、攜帶兇器而犯之者。
